臺灣臺北地方法院刑事判決　　　　　　　　　　　　　九十一年度訴字第八八四號
　　公　訴　人　臺灣臺北地方法院檢察署檢察官
　　被　　　告　乙○○
　　選任辯護人　鄧湘全
右列被告因詐欺等案件，經檢察官聲請簡易判決處刑（九十年度偵字第一一五０一號
、第一二九七一號、第一三八四八號），本院刑事庭認不宜以簡易判決處刑移送前來
，本院改依通常程序判決如左：
    主  文
乙○○以詐術得財產上不法之利益，累犯，處有期徒刑參月；又意圖他人受刑事處分
，向該管公務員誣告，累犯，處有期徒刑捌月。應執行有期徒刑玖月。
    事  實
一、乙○○曾因詐欺及妨害軍機條例案件，分別經台灣高等法院及最高法院判處有期
    徒刑一年及有期徒刑十月確定，二徒刑接續執行，於民國八十八年四月十七日假
    釋出監，同年十二月二十八日假釋期滿執行完畢。詎乙○○仍不知悔改，明知自
    身並非軍職人員，竟意圖為自己不法之利益，於九十年四月二十三日凌晨五時二
    十四分許，在臺北市○○路九十九號之一「夏威夷卡拉ＯＫ」之公共場所，接續
    多次以公用電話（電話號碼：00000000號）及其所有行動電話（電話號
    碼：0000000000號），冒用公務員官銜，向憲兵二０二指揮部及二０
    五指揮部政戰主任訛稱其係陸軍總部「石少將」，因座車於台北市西門國小前故
    障，要求派車支援返回陸軍總部云云，使憲兵二０五指揮部政戰主任陷於錯誤，
    於同日上午六時許，指派憲兵林裕家及呂志宏駕駛軍車至台北市西門國小，搭載
    乙○○至桃園縣龍潭鄉，乙○○因此詐得免費搭乘軍車之財產上不法利益。嗣經
    憲兵二０二指揮部人員察覺有異，循線查知上開0000000000號行動電
    話係乙○○所有，於九十年七月二十六日通知乙○○至臺北市○○路○段四十五
    號台北市憲兵隊說明，乙○○竟竟意圖使他人受刑事處分，向該管公務員誣指上
    開撥打電話行為係甲○○所為，並於同月三十日以「Ａ君」名義於台北市憲兵隊
    接受訊問製作檢舉筆錄，指認甲○○之照片，致甲○○為台北市憲兵隊移送涉有
    冒用公務員官銜及詐欺得利罪嫌。嗣經台灣台北地方法院檢察署檢察官蒐證偵查
    ，始查知上情。
二、案經台北市憲兵隊移送（冒用公務員官銜及詐欺得利部分）及被害人甲○○訴請
    （誣告部分）台灣台北地方法院檢察署檢察官偵查起訴。
    理  由
一、訊據被告乙○○對於上開犯行坦承不諱，核與告訴人甲○○之指訴，及證人李世
    群（憲兵二０二指揮部總機房值班人員）、林裕家、呂志宏於台北市憲兵隊詢問
    時、證人陳政廷（憲兵二０五指揮部總機房值班人員）於台北市憲兵隊詢問及偵
    查中證述之情節相符，並有（０二）00000000號公用電話、00000
    00000號行動電話通聯記錄各一份、憲兵二０二指揮部政戰主任書面報告一
    份、約談紀錄一份、檢舉筆錄二份、指認相片一紙等附卷可稽，事證明確，被告
    犯行堪以認定。
二、核被告乙○○所為，係犯刑法第一百五十九條冒用公務員官銜罪、第三百三十九
    條第二項、第一項詐欺得利罪，及第一百六十九條第一項之誣告罪。被告基於單
    一之犯罪決意，於緊密之時間內，在同一地點，陸續撥打電話至憲兵二０二及二
    ０五指揮部冒用公務員官銜施用詐術多次，並侵害同一之法益，屬接續犯，僅成
    立單一之冒用公務員官銜及詐欺得利罪。被告所為冒用公務員官銜之犯行，係其
    實施詐欺得利犯罪之方法，屬牽連犯，應依刑法第五十五條之規定，從一重之詐
    欺得利罪處斷。被告所犯上開詐欺得利罪與誣告罪間，犯意各別，罪名有異，應
    予分論併罰。被告如事實欄所示之論罪科刑及執行情形，有台灣台北地方法院檢
    察署刑案資料查註紀錄表、台灣高等法院檢察署刑案紀錄簡覆表等各一件在卷足
    稽，其於有期徒刑執行完畢後，五年以內再犯本件有期徒刑以上之罪，屬累犯，
    應依刑法第四十七條之規定，加重其刑。爰審酌被告犯罪後飾詞狡辯，迭於台北
    市憲兵隊、偵查中及本院準備期日訊問時堅稱前揭電話係由告訴人撥打，至審理
    期日始坦承犯行之犯罪後態度，及其犯罪之動機、目的、手段、品行、智識程度
    、所生危害，暨其現患有憂鬱症（有國軍八０四總醫院附設民眾診療服務處診斷
    證明書、國軍桃園總醫院診斷證明書各一紙附卷足稽）等一切情狀，分別就其詐
    欺得利及誣告犯行量處如主文所示之刑，並定其應執行之刑。
三、台灣桃園地方法院檢察署移送併辦（九十一年度偵字第一五三六六號）被告乙○
    ○於九十一年五月二十四日及二十五日，以電話向陸軍空騎六０一旅上校旅長許
    志陸佯稱自己係陸軍第八軍團參謀長嚴德發，要求許志陸派遣軍用車輛至桃園縣
    龍潭鄉台聯客運車站供其差遣使用，涉有刑法第一百五十九條冒用公務員及第三
    百三十九條第二項、第一項詐欺得利罪嫌部分，查其犯罪時間距本件犯罪時間九
    十年四月二十三日已長達一年有餘，應難認為係基於概括之犯意為之，非屬連續
    犯，核與本件犯罪無裁判上一罪之關係，本院尚不得併予審究，爰退由檢察官另
    行偵辦，附此敘明。
據上論斷，應依刑事訴訟法第二百九十九條第一項前段、第四百五十二條，刑法第一
百五十九條、第一百六十九條第一項、第三百三十九條第二項、第一項、第五十五條
、第五十一條第五款、第四十七條，罰金罰鍰提高標準條例第一條前段，判決如主文
。
本案經檢察官王怡菁到庭執行職務。
中    華    民    國      九十一      年      十二      月      九      日
                                    臺灣臺北地方法院刑事第二庭
                                              法  官  楊  代  華
右正本證明與原本無異。
如不服本判決，應於判決送達後十日內，向本院提出上訴狀。
                                              書記官  廖  純  瑜
中    華    民    國      九十一      年      十二      月      十      日
附錄本案論罪科刑法條全文：
刑法第一百五十九條
公然冒用公務員服飾、徽章或官銜者，處五百元以下罰金。
刑法第三百三十九條
一意圖為自己或第三人不法之所有，以詐術使人將本人或第三人之物交付者，處五年
  以下有期徒刑、拘役或科或併科一千元以下罰金。
二以前項方法得財產上不法之利益或使第三人得之者亦同。
三前二項之未遂犯罰之。
刑法第一百六十九條第一項
意圖他人受刑事或懲戒處分，向該管公務員誣告者，處七年以下有期徒刑。
意圖他人受刑事或懲戒處分，而偽造、變造證據，或使用偽造、變造之證據者，亦同
。
